臺灣高雄地方法院刑事判決　　　　　　　　　　　　九十二年度訴字第二六六六號
　　公　訴　人　臺灣高雄地方法院檢察署檢察官
　　被　　　告　乙○○
右列被告因違反毒品危害防制條例案件，經檢察官提起公訴（九十二年度毒偵字第二
七四四號、九十二年度毒偵字第五二二０號、九十二年度毒偵字第五四六五號），而
經本院合議庭裁定改由受命法官依簡式審判程序審理，本院判決如左：
    主  文
乙○○連續施用第一級毒品，處有期徒刑壹年。扣案之第一級毒品海洛因壹包（淨重
零點零柒公克）沒收銷燬之。
    事  實
一、乙○○前因施用毒品案件，經本院裁定送觀察、勒戒後，認有繼續施用毒品之傾
    向，由本院以八十七年度毒聲字第三六八０號裁定施以強制戒治，並經停止戒治
    、撤銷停止戒治後，已於八十九年五月十四日強制戒治執行完畢而釋放，由臺灣
    高雄地方法院檢察署檢察官於同年十月十八日以八十九年度戒毒偵字第一０二八
    號不起訴處分確定。又因施用第一級毒品案件，經檢察官聲請強制戒治並提起公
    訴，而由本院於九十一年十月十八日以九十一年度訴字第一六八五號判處有期徒
    刑一年，嗣經乙○○提起上訴後，於同年十二月二十七日撤回上訴而確定。詎仍
    不知悔改，復基於施用第一級毒品海洛因之概括犯意，於前揭強制戒治執行完畢
    釋放後五年內之九十二年三月二十七日起至同年八月二十五日止，以約每週一次
    之頻率，連續在高雄市前鎮區鎮○○街二七八巷二六號住處，以將海洛因置於針
    筒內注射之方式，施用第一級毒品海洛因多次，並先後於(一)九十二年三月二十七
    日前往臺灣高雄地方法院檢察署觀護人室接受定期採尿送驗後，呈嗎啡陽性反應
    而查獲。(二)同年七月十六日前往高雄市政府警察局小港分局接受採尿送驗後，呈
    嗎啡陽性反應而查獲。(三)同年九月五日十一時許，在高雄市○鎮區鎮○路與鎮○
    ○街口為警查獲，並扣得海洛因一包（淨重零點零七公克）。
二、案經高雄市政府警察局前鎮分局、小港分局報告及臺灣高雄地方法院檢察署檢察
    官自動檢舉偵查起訴。
    理  由
一、前揭時地連續施用第一級毒品海洛因多次之犯行，業據被告於本院審理時坦承不
    諱，而其先後三次經採集尿液以免疫學分析法及氣相層析質譜儀法檢驗結果，均
    呈嗎啡陽性反應，又扣案之白色粉末一包經送驗後亦確定為第一級毒品海洛因（
    淨重零點零七公克），此分別有臺灣高雄地方法院檢察署受保護管束人尿液檢體
    監管紀錄表、長榮大學九十二年四月十四日確認報告、高雄市政府警察局前鎮分
    局及小港分局嫌疑人尿液代碼姓名對照表各一紙、高雄市立凱旋醫院煙毒尿液檢
    驗成績書二紙及法務部調查局九十二年十二月十一日調科壹字第二二００一六三
    一五號鑑定通知書附卷可稽，足見被告之自白與事實相符，其自九十二年三月二
    十七日起至同年八月二十五日止，確有連續施用第一級毒品海洛因多次之犯行，
    堪予認定。又被告前因施用毒品案件，經本院裁定送觀察、勒戒後，認有繼續施
    用毒品之傾向，由本院以八十七年度毒聲字第三六八０號裁定施以強制戒治，並
    經停止戒治、撤銷停止戒治後，已於八十九年五月十四日強制戒治執行完畢而釋
    放，由臺灣高雄地方法院檢察署檢察官於同年十月十八日以八十九年度戒毒偵字
    第一０二八號不起訴處分確定。又因施用第一級毒品案件，經檢察官聲請強制戒
    治並提起公訴，而由本院於九十一年十月十八日以九十一年度訴字第一六八五號
    判處有期徒刑一年，嗣經被告提起上訴後，於同年十二月二十七日撤回上訴而確
    定等情，亦有臺灣高等法院被告全國前案紀錄表及臺灣高雄地方法院檢察署刑案
    資料查註紀錄表各一份在卷足憑。從而，被告於強制戒治執行完畢釋放後五年內
    再犯（即修正前毒品危害防制條例之三犯）毒品危害防制條例第十條第一項之罪
    ，洵堪認定，本件事證明確，應依法論科。
二、按毒品危害防制條例業於九十二年七月九日修正公布，並於九十三年一月九日施
    行。依修正後之第三十五條第一項第三款及第二項規定：「於中華民國九十二年
    六月六日本條例修正施行前繫屬之施用毒品案件，於修正施行後，適用修正後之
    規定，審判中之案件，由法院依修正後規定處理之。前項情形，依修正前之規定
    有利於行為人者，適用最有利於行為人之法律。」而依修正前第二十三條之規定
    ，經裁定送觀察、勒戒後仍有繼續施用毒品傾向，並經強制戒治期滿而不起訴處
    分確定，五年內三犯第十條之罪者，應依法追訴。嗣該條修正為強制戒治執行完
    畢釋放後，五年內再犯第十條之罪者，應依法追訴。從而，本案依被告行為時之
    修正前規定屬於「三犯」，依修正後規定則屬「釋放後五年內再犯」，均應依法
    追訴，被告不因法律修正而受有不利，自應依修正後之規定處理。是核被告所為
    ，係犯毒品危害防制條例第十條第一項之施用第一級毒品罪。被告為施用而持有
    第一級毒品海洛因，其持有之低度行為應為施用之高度行為所吸收，不另論罪。
    其先後多次施用第一級毒品海洛因之犯行，時間緊接，手法相似，觸犯構成要件
    相同之罪名，顯係基於概括犯意反覆為之，應依連續犯規定，論以一罪，並加重
    其刑。公訴人雖僅起訴被告前揭為警查獲之三次犯行，惟被告之其餘犯罪事實與
    前揭經起訴並由本院論罪科刑之部分有連續犯之裁判上一罪關係，已如前述，依
    審判不可分原則，其餘犯罪事實亦應為起訴效力所及，本院自得併予審理，附此
    敘明。爰審酌被告施用毒品性質上屬對自我身心健康之戕害行為，對社會所造成
    之損害並非直接、巨大，且犯後坦承犯行，態度良好，惟其迭經國家之治療及偵
    審程序，仍未能根絕毒癮，屢犯不悛等一切情狀，量處如主文所示之刑，以資懲
    儆。至扣案之白色粉末一包經送驗後確定為第一級毒品海洛因（淨重零點零七公
    克），已如前述，自應依毒品危害防制條例第十八條第一項前段之規定，宣告沒
    收銷燬之。
據上論斷，應依刑事訴訟法第二百七十三條之一第一項、第二百九十九條第一項前段
，毒品危害防制條例第十條第一項、第十八條第一項前段、第三十五條第一項第三款
，刑法第十一條前段、第五十六條，判決如主文。
本案經檢察官甲○○到庭執行職務。
中      華      民      國    九十三    年      二      月    二十六    日
                                    臺灣高雄地方法院刑事第十一庭
                                        法  官    鄭詠仁
右正本證明與原本無異。
如不服本判決，應於判決送達後十日內，向本院提出上訴狀。
                                        書記官    蔡妮君
中      華      民      國    九十三    年      二      月    二十六    日
附錄法條：
毒品危害防制條例第十條
施用第一級毒品者，處六月以上五年以下有期徒刑。
施用第二級毒品者，處三年以下有期徒刑。
